【裁判字號】    99,訴,866
【裁判日期】    990830
【裁判案由】    毒品危害防制條例
【裁判全文】
臺灣臺北地方法院刑事判決               99年度訴字第866號
公  訴  人  臺灣臺北地方法院檢察署檢察官
被      告  甲○○
上列被告因違反毒品危害防制條例案件，經檢察官提起公訴（99
年度毒偵字第1441號），嗣被告於準備程序中就被訴事實為有罪
之陳述，經本院告知簡式審判程序意旨，並聽取公訴人及被告之
意見後，本院合議庭裁定由受命法官獨任依簡式審判程序審理，
並判決如下：
    主  文
甲○○施用第一級毒品，累犯，處有期徒刑捌月，扣案之第一級
毒品海洛因壹包（驗前淨重零點貳貳壹公克，驗後餘重零點貳壹
玖公克，含包裝袋壹只）沒收銷燬。
    事  實
一、甲○○前於民國95年間因詐欺及違反毒品危害防制條例案件
    ，經臺灣板橋地方法院分別以95年度訴字第2382號判決判處
    有期徒刑5 月及95年度簡字第5841號判決判處有期徒刑6 月
    ，嗣經同法院以96年度聲減字第2608號裁定依中華民國96年
    罪犯減刑條例分別減為有期徒刑2 月15日、3 月，並定應執
    行刑為有期徒刑5 月確定，又於97年間因違反毒品危害防制
    條例案件，經同法院以97年度易緝字第34號判決判處有期徒
    刑4 月，並依中華民國96年罪犯減刑條例減為有期徒刑2 月
    確定，且經同法院以97年度聲字第1881號裁定就上開各罪之
    宣告刑所減得之刑定應執行刑為有期徒刑7 月，於97年7 月
    3 日易科罰金執行完畢。又於96年間因違反毒品危害防制條
    例案件，經本院以97年度訴緝字第24號判決分別就施用第一
    級毒品部分判處有期徒刑6 月，就施用第二級毒品部分判處
    有期徒刑2 月，並定應執行刑為有期徒刑6 月，於97年6 月
    20日易科罰金執行完畢。另於94年間因施用毒品案件，經臺
    灣板橋地方法院以94年度毒聲字第2472號裁定送觀察、勒戒
    後，經評定無繼續施用毒品傾向，於94年12月30日執行完畢
    出監，由臺灣板橋地方法院檢察署檢察官於94年12月30日以
    94年度毒偵字第7041號不起訴處分確定。
二、詎甲○○仍不知戒絕毒癮，明知海洛因係毒品危害防制條例
    第2 條第2 項第1 款所明定之第一級毒品，不得持有及施用
    ，仍於前述觀察、勒戒執行完畢釋放後5 年內，復基於施用
    第一級毒品海洛因之犯意，於99年3 月28日12時50分許為警
    採尿時回溯26小時內某時，在臺北市某處以將第一級毒品海
    洛因粉末摻入香菸內點燃吸取其煙霧之方式，施用第一級毒
    品海洛因1 次。嗣於同日10時10分許，因形跡可疑，為警在
    臺北市○○區○○路與饒河街口盤查查獲，並扣得第一級毒
    品海洛因1 包（驗前淨重0.221 公克、驗後餘重0.219 公克
    ），且經其同意採尿送驗後呈嗎啡陽性反應，始知上情。
二、案經臺北市政府警察局萬華分局報請臺灣臺北地方法院檢察
    署檢察官偵查起訴。
    理  由
一、按本件被告甲○○所犯係死刑、無期徒刑、最輕本刑為3 年
    以上有期徒刑以外之罪，其於準備程序就前揭被訴事實為有
    罪之陳述，經受命法官告知簡式審判程序之旨，並聽取其與
    公訴人之意見後，本院認無不得或不宜改依簡式審判程序進
    行之處，爰依刑事訴訟法第273 條之1 第1 項、第284 條之
    1 ，裁定本件由受命法官獨任進行簡式審判程序，合先敘明
    。
二、訊據被告對於上揭時、地施用第一級毒品海洛因之事實坦承
    不諱，且被告為警查獲後，於99年3 月28日12時50分許所採
    集之尿液，經送驗結果，呈嗎啡陽性反應，此有台灣尖端先
    進生技醫藥股份有限公司99年4 月8 日濫用藥物檢驗報告、
    臺北市政府警察局偵辦毒品案件尿液檢體委驗單各1 份附卷
    可稽。扣案之疑似海洛因粉末1 包，經送請交通部民用航空
    局航空醫務中心鑑定結果，確含第一級毒品海洛因成份（驗
    前淨重0.221 公克，驗後餘重0.219 公克），此有該局醫務
    中心99年4 月7 日航藥鑑字第0992291 號鑑定書1 紙在卷可
    憑。是被告前揭出於任意性之自白與事實相符，應堪採為被
    告有罪之證據，則被告施用第一級毒品海洛因1 次之犯行，
    堪以認定。
三、被告前於94年間因施用毒品案件，經臺灣板橋地方法院以94
    年度毒聲字第2472號裁定送觀察、勒戒後，經評定無繼續施
    用毒品傾向，於94年12月30日執行完畢出監，由臺灣板橋地
    方法院檢察署檢察官於94年12月30日以94年度毒偵字第7041
    號不起訴處分確定，此有臺灣高等法院被告前案紀錄表1 紙
    在卷足參，其於前案觀察、勒戒執行完畢後，5 年內再犯本
    件施用毒品罪之事實，事證明確，應予依法論科。
四、查海洛因係毒品危害防制條例第2 條第2 項第1 款所稱之第
    一級毒品，不得非法持有、施用。核被告所為，係犯毒品危
    害防制條例第10條第1 項之施用第一級毒品罪。其施用第一
    級毒品前後，持有海洛因之低度行為，應為施用之高度行為
    所吸收，不另論罪。被告前於95年間因詐欺及違反毒品危害
    防制條例案件，經臺灣板橋地方法院分別以95年度訴字第23
    82號判決判處有期徒刑5 月及95年度簡字第5841號判決判處
    有期徒刑6 月，嗣經同法院以96年度聲減字第2608號裁定依
    中華民國96年罪犯減刑條例分別減為有期徒刑2 月15日、3
    月，並定應執行刑為有期徒刑5 月確定，又於97年間因違反
    毒品危害防制條例案件，經同法院以97年度易緝字第34號判
    決判處有期徒刑4 月，並依中華民國96年罪犯減刑條例減為
    有期徒刑2 月確定，且經同法院以97年度聲字第1881號裁定
    就上開各罪之宣告刑所減得之刑定應執行刑為有期徒刑7 月
    ，於97年7 月3 日易科罰金執行完畢。又於96年間因違反毒
    品危害防制條例案件，經本院以97年度訴緝字第24號判決分
    別就施用第一級毒品部分判處有期徒刑6 月，就施用第二級
    毒品部分判處有期徒刑2 月，並定應執行刑為有期徒刑6 月
    ，於97年6 月20日易科罰金執行完畢之事實，有臺灣高等法
    院被告前案紀錄表1 份在卷可參，其受有期徒刑之執行完畢
    後，5 年以內故意再犯本件有期徒刑以上之罪，為累犯，應
    依刑法第47條第1 項之規定，加重其刑。爰審酌被告經觀察
    、勒戒執行完畢後，仍未能戒絕惡習，復再次施用第一級毒
    品，足證前開保安處遇措施已難矯治其惡性，惟念其於犯罪
    後坦承犯行及所犯為自戕行為等一切情狀，量處如主文所示
    之刑，以資懲儆。扣案之第一級毒品海洛因1 包（驗前淨重
    0.221 公克，驗後餘重0.219 公克），屬查獲之第一級毒品
    ，爰依毒品危害防制條例第18條第1 項前段規定，不問屬於
    犯人與否，應予宣告沒收銷燬之，而用以盛裝上開毒品所用
    包裝袋1 只，以現今所採行之鑑驗方式，包裝袋仍會殘留微
    量毒品而無法將之完全析離，是上開第一級毒品海洛因1 包
    及用以盛裝毒品所用該只包裝袋，均應依毒品危害防制條例
    第18條第1 項前段規定宣告沒收銷燬之。至於鑑驗耗損之第
    一級毒品海洛因，既已滅失，爰不再行諭知沒收銷燬。
據上論斷，應依刑事訴訟法第273 條之1 第1 項、第284 條之1
、第299 條第1 項前段，毒品危害防制條例第10條第1 項、第18
條第1 項前段，刑法第11條、第47條第1 項，判決如主文。
本案經檢察官盧姿如到庭執行職務。
中    華    民    國    99    年    8     月    30    日
                  刑事第十八庭  法  官  林芳華
以上正本證明與原本無異。
如不服本判決應於收受送達後10日內向本院提出上訴書狀，並應
敘述具體理由；其未敘述上訴理由者，應於上訴期間屆滿後20日
內向本院補提理由書（均須按他造當事人之人數附繕）「切勿逕
送上級法院」。
                                書記官  林鈴芬
中    華    民    國    99    年    8     月    30    日
附錄本案論罪科刑法條
毒品危害防制條例第10條
施用第一級毒品者，處6 月以上5 年以下有期徒刑。
施用第二級毒品者，處3 年以下有期徒刑。

司法院資訊處製作；財團法人民間司法改革基金會備份。
